臺灣嘉義地方法院民事判決　九十三年度婚字第二九一號
　　原　　　告　甲○○
　　被　　　告　乙○○
右當事人間請求離婚事件，本院於中華民國九十三年七月十三日言詞辯論終結，判決
如左：
    主      文
原告之訴駁回。
訴訟費用由原告負擔。
    事      實
甲、原告方面：
  一、聲明：准原告與被告離婚。
  二、陳述：兩造於民國六十九年六月結婚，現婚姻關係存續中，育有成年子女二名
      ，詎被告至台南工作後，時常行方不明，行為詭異，在外欠有銀行債務，又有
      通姦行為，並曾毆打原告成傷，又常趕原告離家出走，威脅不准進家門，三更
      半夜大吼大叫，兩造感情無法融洽如初，有難以維持婚姻之重大事由，爰依民
      法第一千零五十二條第二項規定訴請離婚。
  三、證據：提出戶籍謄本一份。
乙、被告方面：
  一、聲明：駁回原告之訴。
  二、陳述：
  （一）其不常與原告吵架，未曾毆打原告、離家出走，目前兩造仍一同居住。
  （二）原告有精神方面疾病，不希望離婚，如果原告堅持離婚，只好離婚。
　三、證據：提出診斷證明書一份。
丙、本院依職權訊問證人即兩造之女楊幸姿。
    理      由
一、原告起訴主張：兩造係夫妻，現婚姻關係存續中，詎被告常行方不明，在外欠有
    銀行債務，又有通姦行為，並曾毆打原告成傷，又常趕原告離家出走，威脅不准
    進家門，三更半夜大吼大叫，兩造有難以維持婚姻之重大事由，爰依法訴請離婚
    。
二、被告則以：兩造雖偶有吵架，但無毆打、威脅、或趕原告出門，或行方不明等語
    ，資為抗辯。
三、查兩造係夫妻，現婚姻關係仍存續中，育有成年子女二名，目前兩造仍同住等事
    實，業經原告提出戶籍謄本一份，為被告所不爭執，自堪信為真實。
四、原告主張被告有至台南工作後，時常行方不明，行為詭異，在外欠有銀行債務，
    又有通姦行為，並曾毆打原告成傷，又常趕原告離家出走，威脅不准進家門，半
    夜大聲吼叫等情，被告固不爭執欠有銀行信用卡債務，但經濟狀況穩定，另否認
    原告其餘主張，經查：
（一）證人即兩造之女楊幸姿到庭證稱：「（問：你父母有無吵架？）不常吵架，偶
      爾會吵架，我爸也沒有打我媽，我媽媽精神上有問題，我爸爸忍耐了很多年，
      對我媽媽不忍。」、「（問：父母吵架都是什麼原因？）都是我媽要錢，我爸
      不能給他，我爸爸現在在工廠工作，有信用卡負債，經濟狀態穩定」、「（問
      ：你爸爸有無經常離家出走？）沒有，他在台南工作二天回來一次，也沒有威
      脅我媽媽不准進家門，也沒有大吼大叫」等語明確，參以兩造目前確同住一處
      ，核與證人所述內容相符，證人前開證述，堪屬可信。
（二）原告就其主張事實，均未舉證以實其說，被告雖自認有信用卡債款一情，惟尚
      無足證影響家庭經濟狀況之穩定程度，原告前開主張，徵諸前開證人所述，即
      難信為真實。
五、按民法第一千零五十二條第二項規定，有前項以外之重大事由，難以維持婚姻者
    ，得請求離婚。所謂難以維持婚姻之重大事由，即指婚姻已生重大破綻而無回復
    希望，其非由原告已喪失維持婚姻意欲之主觀面加以認定，而應依客觀標準，即
    難以維持婚姻之事實，是否已達於倘處於同一境況，任何人均將喪失維持婚姻希
    望之程度以決之。又婚姻係以經營夫妻共同永久生活為目的，本質係建立在誠摯
    、互信、互諒、互愛之基礎，若夫妻無法共同生活，致此誠摯基礎嚴重動搖甚或
    流失殆盡，即屬民法第一千零五十二條第二項前段所稱之難以維持婚姻之重大事
    由；查原告主張被告常行方不明，通姦、毆打原告、趕原告出門、威脅不准進家
    門、三更半夜大吼大叫等情，既均非得信為真實，難認兩造婚姻有重大破綻可言
    ；況原告確患有精神分裂症，經醫囑宜長期追蹤治療，有原告所提診斷證明書一
    份在卷可憑，衡以被告對原告之離婚主張，猶仍希望維持婚姻，確有一秉夫妻互
    為扶持之心，兩造婚姻應有之誠摯基礎猶存，客觀上尚無已生重大破綻，自無難
    以維持婚姻之重大事由；準此，原告據以訴請離婚，洵有未合，應予駁回。
六、據上論結：原告之訴為無理由，依民事訴訟法第七十八條判決如主文。
中　　　華　　　民　　　國　　九十三　　年　　　七　　　月　　二十七　　日
~B臺灣嘉義地方法院家事法庭
~B　　法　官　蔡廷宜
右為正本係照原本作成
如對本判決上訴應於判決送達後廿日內向本院提出上訴狀
~B　　書記官　王佩湘
